臺灣桃園地方法院刑事判決　　　　　　　 94年度簡上字第6號
上　訴　人　臺灣桃園地方法院檢察署檢察官
上　訴　人
即　被　告　甲○○
上列上訴人因被告違反毒品危害防制條例案件，不服本院民國九
十三年十一月十九日九十三年度桃簡字第一七五四號第一審簡易
判決（聲請案號：九十三年度毒偵字第三九七七號），提起上訴
，及移送併辦（臺灣基隆地方法院檢察署九十三年度毒偵字第二
二七八號、九十四年毒偵字第三四八號）本院管轄第二審合議庭
判決如下：
    主  文
原判決撤銷。
甲○○連續施用第二級毒品，累犯，處有期徒刑陸月，如易科罰
金，以佰元折算壹日。扣案安非他命毛重點伍公克（不含袋
及空瓶）沒收銷燬之。
    事  實
一、甲○○有藥事法、麻醉藥品管理條例等前科，前因施用毒品
    案件，經觀察勒戒及強制戒治期滿，由臺灣基隆地方法院檢
    察署檢察官於民國九十年十二月二十六日，以九十年度戒毒
    偵字第一五一號為不起訴處分。又因施用第二級毒品安非他
    命案件，經裁定送強制戒治，並由臺灣基隆地方法院檢察署
    檢察官提起公訴，經臺灣基隆地方法院於九十一年三月十八
    日以九十一年度基簡字第一六四號判處有期徒刑五月，於九
    十一年八月五日確定，並於九十二年十月二十日執行完畢，
    詎不知悔改，基於施用第二級毒品安非他命之概括犯意，自
    九十一年四月間起至九十四年一月十九日止，在基隆市住處
    等地，多次施用第二級毒品安非他命，嗣分別於(1)九十三年
    七月三日零時許，為警在基隆市○○區○○路六八號四樓查
    獲，扣得吸食器二組、分裝袋五十個。(2)九十三年十一月五
    日十六時三十五分許，經基隆市警察局第四分局通知到場採
    尿，經送檢驗結果，呈安非他命陽性反應而查獲。(3)九十四
    年一月二十一日二十三時四十分許，為警在基隆市○○路九
    巷五號址查獲，扣得安非他命毛重三點五公克（二小包各零
    點七公克及保濟丸瓶裝二點一公克）、分裝袋二個、分裝杓
    一支、吸食器二組。
二、案經台北縣政府警察局汐止分局報請臺灣基隆地方法院檢察
    署檢察官呈請臺灣高等法院檢察署檢察長令轉臺灣桃園地方
    法院檢察署檢察官聲請簡易判決處刑及移送併辦。
　　理　由
一、訊據被告甲○○對於右揭時地多次施用第二級毒品，約每隔
    三至四日即施用一次之事實，坦承不諱，而被告於九十三年
    七月三日、同年十一月五日及九十四年一月二十一日為警所
    採集之尿液經送檢驗結果，確均呈安非他命陽性反應，有台
    灣檢驗科技股份有限公司濫用藥物尿液檢驗報告、基隆市衛
    生局檢驗成績書、台灣尖端先進生技醫藥股份有限公司濫用
    藥物檢驗報告各一份在卷可稽，並有分別查獲之吸食器二組
    、分裝袋五十個、安非他命毛重三點五公克（二小包各零點
    七公克及保濟丸瓶裝二點一公克）、分裝袋二個、分裝杓一
    支、吸食器二組等物可佐，被告之自白與事實相符，其多次
    施用第二級毒品安非他命之事實，堪以認定。又查，被告前
    因施用毒品案件，經觀察勒戒及強制戒治期滿，由臺灣基隆
　  地方法院檢察署檢察官於民國九十年十二月二十六日，以九
    十年度戒毒偵字第一五一號為不起訴處分，又因施用第二級
    毒品安非他命案件，經臺灣基隆地方法院判處有期徒刑五月
    ，有臺灣高等法院被告前案紀錄表一份在卷可稽，被告於前
    開施用毒品案件強制戒治釋放後，五年內再犯毒品危害防制
    條例第十條之罪，事證明確，犯行堪以認定，應予依法論科
    。
二、按毒品危害防制條例於九十二年七月九日修正公布，九十三
    年一月九日施行，被告多次施用毒品安非他命行為，其最後
    施用行為既在新法施行後，自應依新法處斷。核被告所為，
    係犯毒品危害防制條例第十條第二項之施用第二級毒品罪。
    被告先後多次施用毒品安非他命行為，時間緊接，方法相同
    ，顯係基於概括犯意為之，應依刑法第五十六條規定，論以
    連續犯一罪，並加重其刑。聲請人雖僅就被告九十三年七月
    三日為警採尿前回溯九十六小時內之施用行為聲請簡易判決
    處刑，惟被告自九十一年三、四間起即有再施用毒品安非他
    命行為，約每隔二、三日即施用一次之事實，已據被告供承
    在卷，則未起訴部分與聲請簡易判決處刑部分既有連續犯裁
    判上一罪關係，為聲請簡易判決處刑效力所及，本院自應就
    移送併案部分併予審理。又被告有如事實欄所載前案科刑執
    行情形，有臺灣高等法院被告前案紀錄表一份在卷可稽，其
    於有期徒刑執行完畢後，五年內再犯本件有期徒刑以上刑之
    罪，為累犯，應依刑法第四十七條規定，加重其刑，並遞加
    重之。原審對被告論罪科刑，固非無據，惟併案部分為原審
    未及審酌，案經上訴，即屬無可維持，檢察官及被告以另有
    裁判上一罪未及判決而提起上訴為有理由，應由本院撤銷原
    判決，自為判決。爰審酌被告施用毒品次數，犯行所生危害
    ，及施用毒品為自戕行為，及已曾因相同犯行經觀察、勒戒
    ，強制戒治等處遇後猶未能使其知所省惕，根絕施用毒品惡
    習，足徵其沾染甚深，及犯後態度良好，坦承犯行等一切情
    狀，量處如主文所示之刑，並諭知易科罰金之折算標準。
三、扣案安非他命二小包毛重各零點七公克及保濟丸瓶裝一瓶毛
    重二點一公克，合計毛重三點五公克，被告雖否認為其所有
    ，應依毒品危害防制條例第十八條第一項前段規定，不問屬
    於犯行與否，均沒收（不含袋、瓶）銷燬之。至另扣案之吸
    食器二組、分裝袋五十個（九十三年七月三日查獲）及分裝
    袋二個、分裝杓一支、吸食器二組（九十四年一月二十一日
    查獲），被告否認為其所有，且依現存證據亦不足證明為被
    告所有供犯罪所用之物，自不得沒收。
據上論斷，應依刑事訴訟法第四百五十五條之一第三項、第三百
六十九條第一項前段，毒品危害防制條例第十條第二項、第十八
條第一項前段，刑法第十一條前段、第五十六條、第四十七條、
第四十一條第一項前段，罰金罰鍰提高標準條例第二條，判決如
主文。
本案經檢察官謝雯璣到庭執行職務。
中　　華　　民　　國　　94　　年　　2 　　月　　25　　日
                  刑事第九庭    審判長法　官　黃斯偉
                                      法　官  何燕蓉
                                      法　官  林春鈴
以上正本證明與原本無異。
本判決不得上訴。
    　　　　　                        書記官　李珈慧
中　　華　　民　　國　　94　　年　　2 　　月　　25　　日
